臺灣板橋地方法院刑事判決　　　　　　　96年度訴字第3748號
公　訴　人　臺灣板橋地方法院檢察署檢察官
被　　　告　甲○○
上列被告因違反毒品危害防制條例案件，經檢察官提起公訴（96
年度毒偵字第6076號），嗣因被告於本院準備程序中就被訴事實
為有罪之陳述，本院告知被告簡式審判程序之旨，並聽取當事人
之意見後，由本院合議庭裁定改由受命法官獨任依簡式審判程序
進行，判決如下：
    主  文
甲○○施用第一級毒品，累犯，處有期徒刑玖月。
    事  實
一、甲○○前於民國92年間，因施用毒品案件，經本院以92年度
    毒聲字第1699號（起訴書誤載為92年毒聲字第1697號）裁定
    ，送觀察、勒戒後，認無繼續施用毒品之傾向，於92年6 月
    23日執行完畢釋放，並由臺灣板橋地方法院檢察署92年度毒
    偵字第1766號為不起訴處分確定在案。復於93年間，因施用
    第一、二級毒品案件，經臺灣高等法院以93年度上訴字第35
    17號各判決有期徒刑9 、4 月，併定應執行有期徒刑11月確
    定；再於94年間，因施用第一、二級毒品案件，經本院以94
    年度訴字第1170號各判決有期徒刑10月、5 月，併定應執行
    有期徒刑1 年確定。上開四罪嗣經本院以94年度聲字第2452
    號裁定定其應執行有期徒刑1 年11月確定，於94年6 月22日
    入監服刑，而於95年10月5 日經假釋出監，甫於96年8 月6
    日因假釋期滿未經撤銷假釋視為執行完畢（於本案構成累犯
    ）。詎甲○○仍不知悔改，於上開觀察勒戒執行完畢釋放後
    五年內，復基於施用第一級毒品之犯意，於96年8 月6 日，
    在臺北縣板橋市○○路○ 段28之2 號22樓其住處（起訴書略
    載為於同年月8 日為警採尿時回溯26小時內之某時，在不詳
    地點），以將第一級毒品海洛因摻入香菸內後點燃吸食之方
    式，施用第一級毒品海洛因。嗣於96年8 月8 日17時50分許
    ，在臺北縣三重市○○○路175 號前，為警查獲。
二、案經臺北縣政府警察局三重分局報告臺灣板橋地方法院檢察
    署檢察官偵查起訴。
    理  由
壹、程序方面：
    查本件被告甲○○所犯並非死刑、無期徒刑、最輕本刑為三
　　年以上有徒刑之罪或高等法院管轄第一審案件，而其於準備
　  程序進行中，被告先就被訴事實為有罪之陳述，經法官告知
    簡式審判程序之旨，並聽取公訴人及被告之意見後，本院認
    適宜改依簡式審判程序進行，爰依刑事訴訟法第273 條之1
    第1 項、第284 條之1 規定，由本院合議庭以裁定由受命法
　  官獨任進行簡式審判程序，合先敘明。
貳、實體方面：
一、上揭事實，業據被告甲○○於本院審理時坦承不諱。又被告
    為警查獲時所採其尿液送驗結果，係呈嗎啡陽性反應，此有
    臺北縣政府警察局三重分局查獲違反毒品危害防制條例採集
    尿液檢體送驗清單（檢體編號為：0000000000）、台灣檢驗
    科技股份有限公司於96年8 月28日出具之濫用藥物尿液檢驗
    報告（報告編號為：CH/2007/80974） 各1 份在卷可稽。被
    告自白有上開證據可佐，核與事實相符，堪以採信。又查，
    被告前於92年間，因施用毒品案件，經本院以92年度毒聲字
    第1699號裁定，送觀察、勒戒後，認無繼續施用毒品之傾向
    ，於92年6 月23日執行完畢釋放，並由臺灣板橋地方法院檢
    察署92年度毒偵字第1766號為不起訴處分確定在案，此有臺
    灣高等法院被告前案紀錄表在卷可稽。綜上所述，足認被告
    係前經觀察勒戒執行完畢釋放後，五年內再犯本件施用第一
    級毒品犯行。本案事證明確，被告犯行堪以認定，應依法論
    科。
二、查海洛因屬於毒品危害防制條例第2 條第2 項第1 款所規定
    之第一級毒品，核被告所為，係犯毒品危害防制條例第10條
    第1 項之施用第一級毒品罪。被告施用前持有第一級毒品之
    低度行為，為進而施用之高度行為所吸收，不另論罪。又查
    ，被告有如前揭事實欄所載前科及執行紀錄，甫於96年8 月
    6 日因假釋期滿未經撤銷假釋視為有期徒刑執行完畢，此有
    上述前科表附卷可稽，被告於五年內故意再犯有期徒刑以上
    之本罪，為累犯，應依刑法第47條第1 項規定，加重其刑。
    審酌被告有多次施用毒品前科，品行非佳，且曾經觀察勒戒
    執行完畢，竟再為本件施用毒品犯行，顯見其不思悔改，自
    制力亦顯不佳，足以戕害其身心，滋生其他犯罪，惡化治安
    ，嚴重損及公益；惟另考量被告曾於96年3 月12日起至聯合
    醫院門診接受美沙冬治療，此有該醫院於同年11月23日出具
    之診斷證明書1 份存卷可稽，且其於犯後已坦承犯行，而施
    用毒品行為於本質上係屬自我戕害行為，反社會性之程度應
    屬較低等一切情狀，量處如主文所示之刑，以資懲儆。
據上論斷，應依刑事訴訟法第273 條之1 第1 項、第299 條第1
項前段，毒品危害防制條例第10條第1 項，刑法第11條前段、第
47條第1 項，判決如主文。
本案經檢察官江祐丞到庭執行職務。
中　　華　　民　　國　　96　　年　　11　　月　　30　　日
                  刑事第十一庭法  官  林淑婷
以上判決正本證明與原本無異。
如不服本判決，應於送達後十日內，向本院提出上訴狀。
                              書記官  林金良
中　　華　　民　　國　　96　　年　　11　　月　　30　　日
附錄本案論罪科刑法條全文：
毒品危害防制條例第十條
施用第一級毒品者，處六月以上五年以下有期徒刑。
施用第二級毒品者，處三年以下有期徒刑。
